臺灣雲林地方法院交通事件裁定　　　　　　 94年度交聲字第131號
移送機關　　交通部公路總局雲林監理站
異　議　人　甲○○　男　34歲.
　　　　　　　　　　號
右列受處分人因違反道路交通管理處罰條例案件，對於交通部公
路總局嘉義區監理所雲林監理站違反道路交通管理事件裁決書（
雲監裁字第裁72-KAC205848號），聲明異議，本院裁定如該下：
    主  文
原處分撤銷。
甲○○汽車駕駛人拒絕接受酒精濃度測試之檢定，處新台幣陸萬
元罰鍰，吊銷其駕駛執照，三年內不得考領。
    理  由
一、聲明異議意旨略以：異議人甲○○於民國92年5 月27日14時
    許，駕駛車號9 Ｌ─1141號自用小客貨車沿雲林縣北港鎮○
    ○路由北往南行駛，行經文化路155 號旁時，因閃避不及，
    撞及由西向東欲橫越文化路之被害人陳吳淑貞所騎乘之機車
    ，被害人因此人車倒地受傷，被害人受傷後有叫旁人報警叫
    救護車送往北港媽祖廟就醫，異議人因另有要事處理，迨救
    護車離去後，請伊妹婿叫人至現場，伊才去處理事情，伊妹
    婿後來也有至現場，是異議人並無駕車逃逸駛離現場之行為
    ，此亦經台灣雲林地方法院檢察署檢察官，以92年度偵字第
    2805號不起訴處分在案。又警員有通知伊前去警局處理車禍
    之協調事宜，伊至警局後警員又叫伊隔天再去，因此當天警
    方未告知要對伊施予酒測，並非伊拒絕接受酒測，上開交通
    裁決認定異議人肇事致人受傷未即採取救護措施而駛離，及
    拒絕接受酒精濃度測試之檢定，核與事實不符，爰依法聲明
    異議云云。
二、按汽車駕駛人肇事致人受傷，應即採取救護或其他必要措施
    ，並向警察機關報告，不得駛離，違者吊扣其駕照3 個月至
    6 個月，道路交通管理處罰條例第62條第1 項前段定有明文
    ，考其立法意旨，旨在課予汽車駕駛人於肇事後之救護義務
    ，以維人命安全，並保護肇事現場，以利肇事責任之鑑定。
    本件異議人於上開時地駕駛車輛肇事，致被害人陳吳淑貞受
    傷之事實，為異議人所不爭執，而其確有下車處理到救護車
    署檢察官認定在案，有該署92年度偵字第2805號不起訴處分
    書附卷足考。再證人即處理本件交通事故之警員乙○○、丙
    ○○亦均到庭證稱：到車禍現場時雖未看到異議人，但肇事
    車輛留在現場，乃依車籍資料查出異議人是肇事者等語，是
    異議人於肇事致人受傷後有等到救護車將傷者送醫，雖未迨
    警察到場處理並向其報告後即自行離去，容有可議，但其並
    無將肇事車輛駛離肇事現場，核與上開規定之要件不符，原
    處分機關據此規定處罰異議人，自有未合，異議人此部分異
    議為有理由。
三、又汽車駕駛人拒絕接受酒精濃度測試之檢定者，處新台幣（
    下同）六萬元罰鍰，並吊銷其駕駛執照，同條例第35條第3
    項前段亦定有明文。異議人雖辯稱：警員有通知伊前去警局
    處理車禍之協調事宜，伊至警局後警員又叫伊隔天再去，因
    此當天警方未告知要對伊施予酒測，並非伊拒絕接受酒測云
    云。惟查證人乙○○、丙○○均到庭證稱：伊二人均多次通
    知異議人於當天至警局接受酒精濃度檢測，但異議人均拖延
    未到警局施測等語，證人二人為執勤之員警，與異議人復無
    仇隙，其證言之公正性已不容置疑，況現今警方之作業常規
    ，凡遇車輛肇事者，均會對肇事雙方施予酒測，乃眾所皆知
    之事實，渠二人之證言亦符合警方作業常情，自屬可信，異
    議人空言辯稱警方未明確告知要對伊施予酒精測試一節，並
    不足取。異議人接獲警方施予酒測之通知，竟一再推拖不即
    時前往，其有消極拒絕酒精濃度測試之行為堪予認定，是異
    議人此部分異議為無理由。
四、綜上，異議人之異議，就肇事致人受傷，未即採取護而駛離
    之裁罰部分為有理由，此部分應改為不罰；至就拒絕接受酒
    精濃度測試檢定部分為無理由，此部分處分應予維持，原處
    分據上開二部分予以合併裁罰，自有未合，應由本院撤銷原
    處分，並以異議人拒絕接受酒精濃度測試之檢定為由，依道
    路交通管理處罰條例第35條第1 項前段規定，裁處異議人6
    萬元罰鍰，吊銷駕駛執照，並依同條例第67條第2 項規定，
    三年內不得考領駕駛執照。
五、據上論斷，應依道路交通管理處罰條例第87條第2 項、道路
    交通案件處理辦法第20條前段，裁定如主文。
中　　華　　民　　國　　94　　年　　5 　　月　　6 　　日
                  交通法庭      法  官  趙家光
以上正本證明與原本無異
如不服本裁定應於送達後5日內向本院提出抗告狀
                                書記官　蕭應欽
中　　華　　民　　國　　94　　年　　5 　　月　　6　 　日
